【裁判字號】    98,聲,2533
【裁判日期】    981228
【裁判案由】    聲請具保停止羈押
【裁判全文】
臺灣高等法院臺中分院刑事裁定          98年度聲字第2533號
聲  請  人
即  被  告  甲○○
選任辯護人  劉邦遠律師
上列聲請人因殺人未遂等案件（本院98年度上訴字第1244號），
聲請具保停止羈押，本院裁定如下：
    主  文
聲請駁回。
    理  由
一、本件被告甲○○因殺人未遂案件，前經本院認為有刑事訴訟
    法第101條第1項第2款、第3款之情形，非予羈押，顯難進行
    審判，執行羈押。
二、聲請意旨略以：聲請人即被告甲○○對於公訴人及起訴書及
    原審判決所認定之事實均已不爭執，又被告於羈押前有固定
    之住居所，益證被告事實上無「逃亡、湮滅、偽造、變造證
    據或勾串共犯或證人等」之虞，且本案被告所犯縱為刑事訴
    訟法第101條第1項第3款之重罪，依司法院大法官釋字第665
    號解釋文所示，實無續行羈押被告之必要，況亦有其他社會
    重大案件之被告，其刑度比被告更屬重大嚴重者均可交保，
    自始未予羈押，被告事實上亦不符合重罪羈押之適用要件，
    為此請求准予具保停止羈押云云。
三、按羈押被告之目的，在於確保訴訟程序之進行、確保證據之
    存在、真實及確保刑罰之執行，而被告有無羈押之必要，及
    羈押後其原因是否仍然存在，有無繼續羈押之必要，應否延
    長羈押等等，均屬事實認定之問題，法院有依法認定裁量之
    職權，自得就具體個案情節予以斟酌決定，如就客觀情事觀
    察，法院許可羈押之裁定在目的與手段間之衡量並無明顯違
    反比例原則情形，即無違法或不當可言。又執行羈押後有無
    繼續之必要，仍許由法院斟酌訴訟進行程度及其他一切情事
    而為認定（最高法院46年度台抗字第6號判例參照）。聲請
    停止羈押，除有同法第114條各款所列情形之一不得駁回者
    外，其准許與否，該管法院有自由裁量之權，此亦有最高法
    院46年臺抗字第21號判例、91年度臺抗字第456號判決意旨
    可資參照。
四、經查，本件聲請人涉犯之殺人未遂罪，為法定刑最輕本刑五
    年以上有期徒刑之罪，且經原審法院判處重刑，足見其犯罪
    嫌疑重大，又本案目前尚在本院審理中，全案尚未確定，且
    因本件屬得上訴第三審之案件，日後審判及執行程序均尚未
    完成，仍有保全被告日後審理及執行而須予以羈押之必要，
    本院認被告羈押之原因尚未消滅，聲請意旨認本件應無繼續
    羈押被告之必要等情，並不可採。至於被告是否已坦承犯行
    ，乃被告犯罪後態度是否良好，為事實審法院量刑審酌之事
    項，並非停止羈押之事由。此外，被告又無符合刑事訴訟法
    第114條各款所定得具保停止羈押之情形，是本件被告羈押
    之原因仍然存在，並不因具保使羈押原因消滅，被告聲請具
    保停止羈押，自難准許，應予駁回。
中    華    民    國    98    年  12    月    28      日
            刑事刑十一庭  審判長法  官  陳  朱  貴
                                法  官  陳  慧  珊
                                法  官  郭  同  奇
上列正本證明與原本無異。
如不服本裁定，得於收受送達後五日內向本院提出抗告書狀(須
附繕本)。
                                書記官  康  孝  慈
中    華    民    國    98    年  12    月    28      日


司法院資訊處製作；財團法人民間司法改革基金會備份。
